臺灣板橋地方法院民事裁定　　　　　100年度消債更字第200號
聲　請　人　王星懿
代　理　人　王元助
上列當事人因消費者債務清理事件聲請更生，本院裁定如下：
    主    文
債務人王星懿自中華民國一百年九月三十日下午五時起開始更生
程序。
命司法事務官進行本件更生程序。
    理    由
一、按債務人不能清償債務或有不能清償之虞，且無擔保或無優
    先權之債務總額未逾新臺幣一千二百萬元者，於法院裁定開
    始清算程序或宣告破產前，得向法院聲請更生。法院開始更
    生程序之裁定，應載明其年、月、日、時，並即時發生效力
    ，消費者債務清理條例（下稱消債條例）第3條、第42條第1
    項、第45條第1項定有明文。次按依消債條例第3條規定債務
    人不能清償或有不能清償之虞，即得聲請更生，並未以履行
    金融機關之協商條件有困難為要件，況債務人是否同意協商
    條件，乃債務人之自由，且此時債務人聲請更生仍有其利益
    ，即進入更生後，債務人縱依金融機構所提之每月清償金額
    提更生方案，依據該條例第53條第2項第3款之規定，債務人
    於6年或8年後即可債務消滅，毋庸清償至12年6 月，應讓債
    務人有早日解脫債務之機會，立法意旨甚明（臺灣高等法院
    暨所屬法院97年法律座談會民事類提案第46號民國97年11月
    12日決議參照）。
二、本件聲請人主張：其因有不能清償情事，於95年間依「中華
    民國銀行公會會員辦理消費金融案件無擔保債務協商機制」
    ，與最大債權金融機構台新國際商業銀行股份有限公司（下
    稱台新銀行）達成分期還款協議，同意自95年6 月起，分80
    期，利率0％，每月償還新臺幣（下同）31,150 元，惟聲請
    人斯時每月平均收入僅27,957元，致無法履行與銀行所成立
    之協商方案，係有不可歸責於己致履行顯有重大困難之事由
    ，爰聲請更生等語。
三、經查，聲請人主張之上開事實，業據其提出財產及收入狀況
    說明書、債權人清冊、債務更生還款計畫表、協議書、無擔
    保債務還款計畫、財團法人金融聯合徵信中心當事人綜合信
    用報告暨債權人清冊、財政部臺灣省北區國稅局財產歸屬資
    料清單、95年度至99年度綜合所得稅各類所得資料清單、戶
    籍謄本、勞工保險被保險人投保資料表（明細）、新北市新
    莊區公所中低收入證明書、存摺封面及其內頁、各類收據影
    本等附卷為證（見本院卷第6頁-第51頁、第59頁-第132頁）
    ，堪信屬實。雖聲請人於消債條例施行前，曾與各債權人就
    無擔保債權成立協商，約定自95年6 月起，分80期，按月償
    還31,150元，依各債權銀行債權金額比例清償各項債務，至
    全部清償為止，聲請人自始未曾清償等情，有台新銀行100
    年9月12日民事陳報狀在卷可稽（見本院卷第133頁-第134頁
    ）。惟聲請人於95年間向台新銀行申請債務協商時，每月收
    入28,000元乙情，亦據台新銀行陳報在案，而聲請人居住於
    新北市，依內政部所公告95年度新北市每人每月最低生活費
    用為9,210 元，其上開收入顯無法履行協商金額，並維持生
    活必要支出，則聲請人主張因有不可歸責於己之事由，致履
    行原協商條件有重大困難，應堪採信。此外，又查無聲請人
    有消債條例第6 條第3項、第8條或第46條各款所定駁回更生
    聲請之事由存在，聲請人聲請更生，洵屬有據，應予准許，
    並命司法事務官進行本件更生程式，爰裁定如主文。
四、至於聲請人於更生程序開始後，應另提出足以為債權人會議
    可決或經法院認為公允之更生方案以供採擇，俾免更生程序
    進行至依消費者債務清理條例第61條規定應行清算之程度，
    附此敘明。
中    華    民    國    100    年    9    月    30    日
                  民事第二庭    法  官  吳振富
上為正本係照原本作成。
本件不得抗告。
本裁定已於100年9月30日17時公告。
中    華    民    國    100    年    9    月    30    日
                                書記官  吳語杰